【裁判字號】    92,交抗,1128
【裁判日期】    921209
【裁判案由】    違反道路交通管理處罰條例
【裁判全文】
臺灣高等法院交通事件裁定                      九十二年度交抗字第一一二八號
    抗  告  人
    即受處分人  甲○○
右抗告人因違反道路交通管理處罰條例案件，不服臺灣板橋地方法院，中華民國九十
二年九月十五日所為裁定（九十二年度交聲字第八０二號），提起抗告，本院裁定如
左：
    主  文
抗告駁回。
    理  由
一、按汽車駕駛人，行經有燈光號誌管制之交岔路口闖紅燈者，處一千八百元以上五
    千四百元以下罰鍰，道路交通管理處罰條例第五十三條定有明文。又按汽車駕駛
    人，有同條例第五十三條情形者，除依原條款處罰鍰外，並予計違規點數三點，
    同條例第六十三條第一項第三款規定甚明。
二、原裁定略以：本件異議人即受處分人甲○○於民國（下同）九十一年十月十八日
    十八時十二分許，駕駛車牌號碼二Ｄ─四三三七號自小客車行經臺北縣永和市○
    ○○路○段水閘路口，遭員警張超銘攔下，並告以闖紅燈等情，此為異議人所不
    爭執，惟異議人矢口否認有闖紅燈之違規行為，並辯稱：異議人行經路口時之號
    誌為綠燈，因前方一輛小貨車行駛中煞車，致異議人停於路中，此時路口號誌始
    變為紅燈云云。惟證人即舉發本件違規之臺北縣政府警察局永和分局中正橋派出
    所員警張超銘到庭結證稱：「當時交通壅塞，已經是紅燈了，異議人的車子是由
    環河西路要往環河東路方向行駛，中正橋下有個水閘門，異議人是闖環西水閘門
    路口的紅燈，當時異議人已經知道（路口）是紅燈了，異議人以為當時人那麼多
    ，車子那麼多，應該可以過，但因為異議人闖紅燈且超車，所以我就將他攔下；
    異議人當時還下車跟我理論，所以我印象很深刻，異議人是闖紅燈，並非如異議
    人所言當時是綠燈後，因為塞車變成紅燈」等語（見九十二年九月十日訊問筆錄
    ），核與卷附之臺北縣警察局北縣警交字第Ｃ00000000號舉發違反道路
    交通管理事件通知單影本所載違規事實之情形相符。再者，衡諸異議人與舉發員
    警素不相識，亦無仇怨，其依法執行公務自無任意誣陷異議人之動機及目的。且
    交通警員掣單舉發違反道路交通管理處罰條例所列之違規事實，本質上為行政處
    分，係公務員基於職務上權力，依法就特定之具體事件所為具有公法上效果之單
    方行政行為，基於公務員為公法上行為具有公信力之原則，該行政處分當可被推
    定為真正，其據以依法處分之事實認定亦為真正無誤。本此公信原則，立法者賦
    予行政機關制定違反道路交通管理事件統一裁罰基準及處理細則，使勤務警員得
    當機處分以達其維護交通秩序、安全之行政目的，否則國家行政勢必窒礙難行。
    據此，刑事訴訟法就犯罪證據有關之規定中與屬行政秩序罰之交通違規裁罰本質
    不合之部分，自不在準用之列。而異議人對於執勤警員所舉發之事實，亦未能就
    該舉發有誤提出相關證據以供調查，本院經查亦無任何證據足資證明員警有捏造
    事實、違法取締之情事，則執勤警員本其維護交通秩序、安全職責所為之舉發，
    自應受到合法、正確之推定。又異議人辯稱臺北縣政府警察局永和分局九十二年
    一月二日永警裁字第○九二○○○○五五八號書函謂「．．．台端駕駛自小客經
    永和市○○○○路口、紅燈右轉．．．」與事實不符一節，然上開書函內容核與
    舉發違反道路交通管理事件通知單影本所載違規事實為「闖紅燈」不符，且證人
    張超銘證稱：本件異議人是直行闖紅燈，並非紅燈右轉，我們發給他的書函，應
    有錯誤等語（見九十二年九月十日訊問筆錄）；縱認上開臺北縣政府警察局永和
    分局書函之部分內容誤繕，惟異議人仍不得據以免責。綜上，異議人有前開違規
    之事實應可認定，異議人辯稱伊並無具體闖紅燈之事實發生云云，並非有據。從
    而，原處分機關依據道路交通管理處罰條例第五十三條、第六十三條第一項第三
    款規定，裁處罰鍰二千七百元，並記違規點數三點之處分，無任何違誤，量罰亦
    甚妥適，應予維持，本件異議為無理由，應駁回之。
三、經核原裁定認事用法，洵無違誤。查本件業據員警張超銘以證人身分到庭證述其
    所見聞抗告人之違規事實，指證甚明，且並無其他證據證明員警所言不實，即無
    不予採納之理由，抗告意旨以其未與警員對質云云，而否認有違規，委無可採，
    抗告為無理由，應予駁回。
據上論斷，應依道路交通案件處理辦法第二十六條，刑事訴訟法第四百十二條，裁定
如主文。
中      華      民      國    九十二    年     十二     月      九      日
                              臺灣高等法院交通法庭
                                    審判長法  官  劉  景  星
                                          法  官  謝  靜  恒
                                          法  官  陳  志  洋
右正本證明與原本無異。
不得再抗告。
                                          書記官  蔡  佩  珊
中      華      民      國    九十二    年     十二     月      十      日


司法院資訊處製作；財團法人民間司法改革基金會備份。
